臺灣基隆地方法院民事判決　　　　　　　100年度訴字第215號
原　　　告　李欣潔
訴訟代理人　黃教倫律師
被　　　告　蕭家祥
訴訟代理人　蕭長泉
複　代理人　高珮芸
上列當事人間請求損害賠償事件，本院於民國 100年10月13日言
詞辯論終結，判決如下：
    主  文
被告應給付原告新臺幣陸拾柒萬玖仟捌佰捌拾伍元，及自民國一
百年六月七日起至清償日止，按週年百分之五計算之利息。
原告其餘之訴駁回。
訴訟費用由被告負擔十五分之十一，餘由原告負擔。
本判決於原告以新臺幣貳拾貳萬柒仟元擔保後，得為假執行；但
被告如以新臺幣陸拾柒萬玖仟捌佰捌拾伍元為原告預供擔保，免
為假執行。
原告其餘假執行之聲請駁回。
    事實及理由
一、按訴狀送達後，原告不得將原訴變更或追加他訴，但擴張或
    減縮應受判決事項之聲明者，不在此限，民事訴訟法第 255
    條第1項第3款定有明文。查原告原起訴請求被告給付新臺幣
    （下同） 634,993元，及自起訴狀繕本送達翌日起至清償日
    止，按週年5%計算之利息，之後分別於民國100年7月21日、
    同年月25日、同年9月15日聲明變更請求金額各為1,047,551
    元、1,014,531元、924,631元，利息部分之聲明則不變，合
    於前開規定，先予敘明。
二、原告起訴主張：
  (一)原告於98年5月8日下午16時45分，騎乘車牌號碼 K93-151號
    重型機車（以下簡稱系爭機車）由基隆市○○街往市區方向
    行駛，行經正濱國小前，適被告騎乘車牌號碼 G7Q-072號重
    型機車，於同向車道，由原告後方欲從原告騎乘之系爭機車
    右側超越原告時，疏未注意車前狀況，且在未保持安全距離
    之情況下，不慎自後方撞擊原告騎乘之機車，致原告因而倒
    地受有頭部外傷併腦震盪、頸部、背部、左手肘挫傷、左膝
    等處挫傷、左膝內側副韌帶斷裂及內側股骨髁骨軟骨骨折等
    傷害，被告並因本件過失傷害事件經本院刑事庭以98年度基
    交簡字第 386號判決判處拘役50日，為此依侵權行為之法律
    關係請求被告賠償原告所受損害。
  (二)現就被告應賠償原告所受損害暨慰撫金詳列如下：
  1.醫療費用：原告因本件車禍受有上開傷勢，至三軍總醫院附
    設基隆民眾診療服務處（以下簡稱三軍總醫院）、臺北市立
    聯合醫院（以下簡稱臺北市立醫院）及基隆市立基隆醫院（
    以下簡稱基隆醫院）就醫治療，共計支出6,648元。
  2.看護費用：原告因本件車禍自98年5月8日起至99年 1月21日
    止共計259日，需由家人照料，以全日看護每日2,100元計算
    ，原告得請求被告給付看護費543,900元（計算式：259日×
    2,100元＝543,900元）。
  3.交通費用：原告因上開傷勢行動不便，往返就醫需以計程車
    代步，由原告住處至三軍總醫院、臺北市立醫院、基隆醫院
    單趟之計程車資分別約為 110元、650元、100元，合計支出
    交通費用42,200元。
  4.增加生活上需要之費用部分：原告因本件車禍受有上開傷勢
    ，需添購輪椅、柺杖、腿夾板等用品，共計支出 6,500元；
    另為使受傷部位盡早復原，添購保健食品6萬元。
  5.薪資損失部分：原告為國立臺灣海洋大學（以下簡稱海洋大
    學）研究所 2年級研究生，依海洋大學研究生工讀助學金申
    領要點第4條第1規定：「研究生工讀助學金之申領條件規定
    如下：一研究所一般生及五年一貫學生得申領本助學金。…
    」、第 7條規定：「碩士班以發給二學年為原則，…二年級
    以上學生自八月份起算，並均發自翌年七月底止…」，原告
    於98年5月8日車禍發生起至98年7月底止，尚可再申領3個月
    助學金，而原告在98年1月至4月領得助學金合計15,600元，
    平均每月3,900元，故原告因本件車禍損失之助學金合計為1
    1,700元（3,900元×3月＝11,700元）。
  6.機車修理費用：原告所有之機車因本件車禍受有損壞，共計
    支出修理費用8,250元。
  7.其他損失：原告因本件車禍無法參加國防部軍事情報局（以
    下簡稱軍事情報局）考試，且海洋大學98年度第 1學期亦需
    辦理休學，故原告為參加考試所繳納之體檢費用1,930元及9
    8年度第1學期學雜費4,493元，共計6,423元，亦應由被告賠
    償。
  8.精神慰撫金：原告因本件車禍受有上開傷害，須持續復健治
    療，身心受創至鉅，被告至今猶未與原告達成和解，不知悔
    悟、態度不佳，爰請求精神慰撫金30萬元。
  9.以上金額合計 985,621元，扣除原告已領之強制汽車責任保
    險金60,990元，被告尚應賠償原告924,631元。
  (三)對被告抗辯之陳述：車禍發生當日原告已經診斷出有左膝挫
    傷，於4天後即98年5月12日，原告在三軍總醫院已經醫師診
    斷有左膝急性損傷併內側副韌帶斷裂，於98年6月8日於臺北
    市立醫院經磁振顯影仍診斷原告有左膝內側韌帶斷裂之傷勢
    ，且更明確診斷出原告之內側股骨髁骨軟骨骨折，足證原告
    所受左膝內側副韌帶斷裂及內側股骨髁骨軟骨骨折之傷害與
    本件車禍事故確有相當因果關係，被告自應負侵權行為之損
    害賠償責任。
  (四)基於前述，聲明：
  1.被告應給付原告 924,631元，及自起訴狀繕本送達翌日起至
    清償日止按年息5%計算之利息。
  2.願供擔保聲請宣告假執行。
三、被告聲明駁回原告之訴，並陳明如受不利之判決，願供擔保
    聲請宣告免為假執行，其抗辯略以：
  (一)被告曾有意與原告和解，並由汽機車強制責任險之保險公司
    積極介入與原告協調，然經原告拒絕，且車禍至今已逾 2年
    ，恐已罹於請求權時效。又依臺灣基隆地方法院檢察署98年
    度偵字第3483號聲請簡易判決處刑書所載，原告於98年5月8
    日受傷情形為頭部外傷併腦震盪及頸部、背部、左手肘、左
    膝等處挫傷、右小腿擦傷，被告就此部分之傷害不爭執，然
    原告於98年5月8日車禍後才開立之診斷證明書所載有關韌帶
    裂、內側髁骨軟骨骨折等，顯非因本件車禍所受傷害，被告
    否認其真正。
  (二)就原告請求之損害賠償金額分述如下：
  1.醫療費用：依前開聲請簡易判決處刑書所載，原告所受傷害
    僅為擦挫傷，依常理判斷，就醫治療最多應不超過 4個月，
    原告於98年 8月27日以後即未再就診骨科，顯於該時已終止
    治療行為，不需持續復健。又依臺北市立醫院函覆原告之病
    歷資料顯示，原告曾因腰部椎間盤移位至該醫院骨科及復健
    科就診，足證原告本身已有宿疾，被告否認原告於98年7月2
    7日以後之醫療行為與本件車禍有關，則原告於98年7月27日
    以後之醫療費用與本件車禍無因果關係，原告所得請求之醫
    療費用為2,210元。
  2.看護費用：被告不同意原告此部分訴之追加，且原告所受傷
    勢輕微，根本不需專人看護，其主張看護費部分，顯無理由
    。
  3.交通費用：原告所提單據雖有記載車號及駕駛姓名，但該等
    單據上所載駕駛姓名是否確有其人及是否確由該駕駛所親簽
    ，客觀上無從判斷，且未記載乘車起迄點、乘車日期，客觀
    上無法判斷該費用與本件車禍有何因果關係或有其必要性，
    被告否認之。又除非原告能證明基隆地區無骨科或復健科，
    何需遠赴臺北就診，車資之計算應以於基隆地區就診，來回
    每次220元始合理。另被告否認原告於98年7月27日以後之醫
    療行為與本件車禍有關，則原告於98年 7月27日以後之車資
    與本件車禍無因果關係，原告所得請求之車資僅為 1,540元
    。
  4.增加生活上需要之費用部分：原告所受傷勢輕微，並無購買
    擔架、輪椅、保健食品之必要性，原告此部分之請求顯屬無
    據。
  5.薪資損失部分：依海洋大學回函內容，可知原告於96年12月
    起至98年3月間均未領取助學金，原告主張工作損失部分，
    顯不可採。
  6.機車修理費用：原告此部分已向保險公司申請強制責任險，
    重複請求顯無理由。
  7.其他損失：原告雖提出軍事情報局考試之准考證，主張因本
    件車禍無法參加考試，請求體檢費用云云，然不能參加考試
    之原因眾多，原告傷勢輕微，且距車禍發生日期已有50日，
    並非不能參加考試，被告否認原告未參加考試與本件車禍有
    因果關係。另原告繳納學費之時間係98年9月1日，而車禍發
    生日期係98年5月8日，顯見原告不因車禍受傷而影響就學，
    否則不應於98年9月1日去繳納學費，而早應辦理休學。
  8.精神慰撫金：原告上開受傷情況應屬相當輕微，原告請求之
    精神慰撫金高達30萬元，實屬過高。
四、查被告於上開時間、地點，騎乘車牌號碼 G7Q-072號重型機
    車，沿基隆市○○區○○街往市區方向行駛，途經基隆市中
    正區正濱國小前時，本應注意車前狀況，並隨時採取必要之
    安全措施，且應遵守欲超越同一車道之前車時，須先按鳴喇
    叭二單響或變換燈光一次，但不得連續密集按鳴喇叭或變換
    燈光迫使前車允讓、前行車減速靠邊或以手勢或亮右方向燈
    表示允讓後，後行車始得超越、超越時應顯示左方向燈並於
    前車左側保持半公尺以上之間隔超過，行至安全距離後，再
    顯示右方向燈駛入原行路線之規定，而當時天候為晴，視距
    良好，路面無障礙物，並無不能注意之情形，竟疏未注意及
    遵守上開規定，即貿然欲自右側超越同向前方由原告所騎乘
    之系爭機車，致不慎自後撞擊系爭機車，原告因而倒地受有
    頭部外傷併腦震盪、頸部、背部、左手肘挫傷及左膝等處挫
    傷、右小腿挫擦傷、左膝內側副韌帶斷裂及內側股骨髁骨軟
    骨骨折等傷害之事實，業據原告提出三軍總醫院、臺北市立
    醫院診斷證明書為證，且被告所涉過失傷害犯行，業經本院
    刑事庭以98年度基交簡字第 386號刑事簡易判決判處拘役50
    日，如易科罰金以1千元折算1日確定，此為被告所不爭執，
    復經本院依職權調閱上開刑事案件偵審卷宗核閱無誤，堪信
    屬實。被告騎乘機車既有上開過失，且其過失行為與原告所
    受傷害間，具有相當因果關係，原告主張被告應負侵權行為
    損害賠償責任，洵屬有據。
五、按因侵權行為所生之損害賠償請求權，自請求權人知有損害
    及賠償義務人時起，2年間不行使而消滅，民法第197條第 1
    項前段定有明文。被告抗辯原告請求損害賠償已罹於請求權
    時效云云，惟本件車禍係於98年5月8日發生，原告則於 100
    年5月4日提起本件訴訟，有蓋有本院收文戳章之起訴狀附卷
    可憑，揆諸前揭規定，並未逾 2年之消滅時效期間，被告此
    部分抗辯，自屬無據。
六、次按因故意或過失，不法侵害他人之權利者，負損害賠償責
    任；不法侵害他人之身體或健康者，對於被害人因此喪失或
    減少勞動能力或增加生活上之需要時，應負損害賠償責任；
    不法侵害他人之身體、健康、名譽、自由、信用、隱私、貞
    操，或不法侵害其他人格法益而情節重大者，被害人雖非財
    產上之損害，亦得請求賠償相當之金額，民法第184條第1項
    前段、第193條第1項、第195條第1項前段分別定有明文。現
    就原告主張之醫療費用、看護費用、交通費用、增加生活上
    需要之費用、薪資損失、機車維修費用之損失、其他損失及
    精神慰撫金共924,631元等請求有無理由，分述如下：
  (一)醫療費用：原告主張其因本件車禍受有傷害，先後至三軍總
    醫院、基隆市立醫院、臺北市立醫院手術及復健治療數次，
    共支出醫療費用 6,648元，業據提出診斷證明書、醫療費用
    收據為證。被告雖抗辯原告所受左膝內側副韌帶斷裂及內側
    股骨髁骨軟骨骨折等傷害與本件車禍無關，及原告已有腰部
    椎間盤移位之宿疾，否認原告於98年 7月27日以後之醫療行
    為與本件車禍有關云云，惟查，原告於事故發生當日已經三
    軍總醫院診斷受有左膝挫傷，於4日後即98年5月12日復經三
    軍總醫院診斷受有左膝急性損傷併內側副韌帶斷裂，再於98
    年6月8日經臺北市立醫院診斷受有左膝內側副韌帶斷裂及內
    側股骨髁骨軟骨骨折，所受傷害部位均為左膝，時間密集，
    堪認係因本件車禍所受之傷害，至原告雖曾因腰部椎間盤移
    位至臺北市立醫院就醫治療，然腰部椎間盤與左膝顯係不同
    部位，尚難認原告所受左膝內側副韌帶斷裂及內側股骨髁骨
    軟骨骨折為原告於91年間之腰部椎間盤移位所留存之宿疾，
    被告此部分所辯，不足憑採。至於原告分別於98年6月8日及
    98年 4月7日、4月16日、5月4日至臺北市立醫院、行政院衛
    生署基隆醫院之醫療費用310元及1,200元、730元、300元，
    就診科別分別係皮膚科及體檢、健檢，核與原告前開所受傷
    害難認有何關聯，原告亦未能舉證說明其至皮膚科就診治療
    或做體檢、健檢之支出與本件車禍間有相當因果關係，該等
    支出無從認定係原告因本件車禍所生之損害，應予扣除，故
    原告得請求如附表所示之醫療費用5,910元。
  (二)看護費用：
  1.按親屬間之看護，縱因出於親情而未支付該費用，然其所付
    出之勞力，顯非不能以金錢為評價，此種基於身分關係之恩
    惠，自不能加惠於加害人，而應比照一般看護情形，認被害
    人受有相當看護費之損害，命加害人賠償，始符民法第 193
    條第 1項所定「增加生活上需要」之意旨（最高法院89年度
    台上字第1749號判決參照）。
  2.原告主張其因行動不便，需由他人照料，請求自98年5月8日
    起至99年1月21日止，共計259 日，以全日看護每日2,100元
    計算，共計 543,900元之看護費用，為被告所否認，查「病
    人於98年 5月25日門診，主訴98年5月8日車禍受傷，磁振攝
    影及理學檢查為上述外傷，不可著地，受力至少三個月需要
    他人照顧」、「病人於民國九十八年八月二十八日至民國九
    十九年元月二十一日接受復健門診治療期間，需要他人照顧
    ，需柺杖輔助行走。」，有臺北市立醫院98年6月8日診字第
    98004482號、100年7月5日診字第 10005666號診斷證明書附
    卷可稽。本院審酌原告所受傷勢、年齡及上開診斷證明書所
    載內容，認原告於98年 5月8日起至98年8月27日止確需由專
    人全日照顧，但原告自98年8月28日起至99年1月21日止已能
    自行以柺杖輔助行走，並非全然無法自理生活，已無他人全
    日看護之必要，應以半日看護較為合理，故以全日看護每日
    2,100元、半日看護每日1,000元計算，原告得請求之看護費
    用為382,200元【計算式：（2,100元×112日）＋（1,000元
    ×147日）＝382,200元】。
  (三)交通費用：原告主張其因行動不便，需搭乘計程車就醫復健
    治療，以其住家至三軍總醫院、基隆醫院、臺北市立醫院單
    程之計程車車資分別為110元、100元、650元，請求自98年5
    月8日起至100年7月5日止，至上開醫院就醫治療往返之交通
    費用合計42,200元等情，業據提出人人計程車運輸合作社乘
    車證明、大都會衛星計程車運價證明、順安計程車運價證明
    等件為證。本院審酌原告之傷勢部位，認為原告在本件車禍
    當日及日後往返醫院治療、復健時，有使用計程車代步之必
    要，其因本件車禍受傷致行動不便，而以計程車代步，屬增
    加生活上需要之費用，且其請求之交通費用42,200元，並未
    逾越其如附表所示就醫日期之交通費用66,700元。雖被告抗
    辯原告並無至臺北就醫治療之必要，惟人身無價，原告為求
    傷害儘速治癒，本有選擇其信賴醫療院所之權利，且基隆與
    台北距離尚非遙遠，因此原告此部分交通費用之請求，核屬
    有據，應予准許。
  (四)增加生活上需要部分：原告主張其因上開傷勢需使用輪椅、
    柺杖、夾腿板…等用品，合計支出6,500元，業據提出發票1
    紙為證，被告雖抗辯該部分之支出非屬必要，然本院審酌原
    告因上開傷勢行動不便，且上開臺北市立醫院診斷證明書載
    明原告因所受傷勢不可著地、需柺杖輔助行走等情，認原告
    確有添購輪椅、柺杖、夾腿板輔助行動或固定傷處之必要，
    堪認均屬必要之支出，原告此部分之請求，應予准許。至原
    告主張為使傷處儘快復原，而添購保健食品 6萬元部分，雖
    據其提出收據 2紙為證，惟原告並未舉證證明所受傷勢有另
    行購買保健食品之必要，且為被告所否認，原告此部分之請
    求，自屬無據。
  (五)薪資損失部分：原告主張平均每月可領取海洋大學發給之助
    學金3,900元，因本件車禍損失3個月之助學金，合計為11,7
    00元，惟經本院向海洋大學函詢原告是否領取助學金，據函
    覆：「…依規定李生能請領期間自入學至98年 7月底為止。
    惟李生於96年12月至98年 3月期間因課業與研究繁忙，故未
    能協助教學或行政工作，本校依規定未發予助學金。…」等
    語，有海洋大學100年9月29日海河字第1000012749號函附卷
    可稽。至於原告所提海洋大學出納組出具之明細，關於原告
    領取助學金之總金額雖與海洋大學上開函覆內容不符，然該
    明細並未記載每筆助學金之領取月份，且原告於97年度僅領
    7次助學金，甚至98年度領取之3次助學金金額與海洋大學上
    開函附明細表所載金額相符，依海洋大學函附明細表所示，
    98年度係領取4至6月之助學金，足見原告未因本件車禍以致
    無法領取助學金，原告此部分之主張，核屬無據，應予駁回
    。
  (六)機車修理費用部分：原告主張因本件車禍致系爭機車受有損
    壞，而支出修理費用8,250元，業據其提出收據2紙為證，惟
    債權人所得請求者既為回復原狀之必要費用，倘以修復費用
    為估定其回復原狀費用之標準，則修理材料以新品換舊品時
    ，即應予折舊。查系爭機車係92年8月出廠、92年9月15日領
    照使用，有機器腳踏車行車執照影本在卷可稽，至98年5月8
    日受損時止，依營利事業所得稅查核準則第95條第 6項規定
    ：「固定資產提列折舊採用定率遞減法者，以一年為計算單
    位，其使用期間未滿一年者，按實際使用之月數相當於全年
    之比例計算之，不滿一月者，以一月計」之方法計算結果，
    系爭機車之實際使用年數為5年8月，依行政院公布之固定資
    產耐用年數表及固定資產折舊率表，機器腳踏車耐用年數為
    3年，依定率遞減法每年應折舊千分之536，又依營利事業所
    得稅查核準則第95條第 8項規定：「採用定率遞減法折舊者
    ，其最後一年度之未折減餘額，以等於成本十分之一為合度
    」，系爭機車經折舊後，其殘值已小於十分之一，依前揭規
    定，其殘值應以十分之一為度，故系爭機車更新零件之折舊
    金額為4,185元【計算式︰側蓋650元＋後牌板300元＋拉桿1
    00元＋引擎吊架1,500元＋前燈罩550元＋大燈框 250元＋碼
    錶線250元＋輪胎1,050元＝4,650元，4,650元×0.9= 4,185
    元】，加上不應折舊之烤漆3,000元、前土除600元，其必要
    之修復費用應為4,065元【計算式︰4, 650元－4,185元＋3,
    000元＋600元＝4,065元】。
  (七)其他損失部分：原告主張於本件車禍前為參加軍事情部局志
    願役專業預備軍官班考試已繳納體檢費用 1,930元及海洋大
    學98年度第1學期學雜費4,493元，固據提出行政院衛生署基
    隆醫院醫療費用收據、考生准考證、體格檢查表、海洋大學
    98學年度第一學期自行收納款項統一收據等件影本為證，然
    原告繳納上開體檢費，其預期之利益為考試，尚難認原告得
    以可得預期之利益損失為由，請求金錢賠償，另原告係於98
    年 9月19日繳納海洋大學98年度第1學期學雜費4,493元，距
    離車禍發生已 4個多月，是否因本件車禍受傷而無法就學，
    尚有疑問，即使因車禍受傷無法就學，可依學校規定辦理休
    學，應無須繳納該學期學雜費，難認原告此部分之支出，係
    被告侵權行為所造成之損害，自不得請求賠償。
  (八)精神慰撫金：
  1.按慰藉金之多寡，應斟酌雙方之身份、地位、資力與加害之
    程度及其他各種情形核定相當之數額。其金額是否相當，自
    應依實際加害情形與被害人所受之痛苦及雙方之身份、地位
    、經濟狀況等關係決定之（最高法院85年度台上字第 460號
    判決參照）。
  2.原告因被告之上開過失行為，致受有頭部外傷併腦震盪、頸
    部、背部、左手肘挫傷、左膝等處挫傷、左膝內側副韌帶斷
    裂及內側股骨、髁骨軟骨骨折等傷害，無論肉體及精神上均
    受有相當之痛苦，且被告於本件車禍發生後，無法妥速解決
    賠償問題，歷經相關訴訟程序，原告耗費無數時間、精力，
    精神傷害甚鉅，暨審酌兩造之身分、地位、經濟能力、智識
    水準、原告受傷情形及被告過失程度等一切情狀，認原告請
    求精神慰撫金30萬元，尚屬適當。
  (九)依上所述，原告所得請求之項目金額為醫療費用 5,910元、
    看護費用 382,200元、交通費用42,200元、增加生活上需要
    費用6,500元、機車修理費用4,065元、精神慰撫金30萬元，
    合計 740,875元，扣除原告已領取之60,990元，被告應給付
    原告 679,885元【計算式：5,910元＋382,200元＋42,200元
    ＋6,500元＋4,065元＋30萬元－60,990元＝679,885元】。
七、從而，原告依侵權行為之法律關係，請求被告給付 679,885
    元，及自起訴狀繕本送達翌日即 100年6月7日起至清償日止
    ，按週年利率5%計算之利息，為有理由，應予准許；逾上開
    範圍之請求，為無理由，應予駁回。
八、兩造分別陳明願供擔保聲請宣告假執行或免為假執行，經核
    原告勝訴部分，合於法律之規定，爰各酌定相當之擔保金額
    宣告之；原告其餘假執行之聲請，因訴之駁回而失所依附，
    應予駁回。
九、結論：本件原告之訴為一部有理由，一部無理由，依民事訴
    訟法第79條、第390條第2項、第392條第2項，判決如主文。
中    華    民    國   100    年    11    月    10    日
                  民事庭法  官  陳湘琳
以上正本係照原本作成。
對於本件判決如有不服，應於收受送達後20日內向本院提出上訴
書狀，上訴於本院合議庭，並按他造當事人之人數附具繕本。
中    華    民    國   100    年    11    月    10    日
                        書記官  洪佳如
附表：
┌──────┬────────┬────┬─────┬──────┐
│ 就診日期   │    醫    院    │就診科別│ 醫療費用 │  交通費用  │
│ （民國）   │                │        │（新臺幣）│ （新臺幣） │
│            │                │        │          │（單程費用）│
├──────┼────────┼────┼─────┼──────┤
│98年5月8日  │基隆三軍總醫院  │一般外科│450元     │110元       │
├──────┼────────┼────┼─────┼──────┤
│98年5月12日 │基隆三軍總醫院  │骨科    │310元     │110元       │
├──────┼────────┼────┼─────┼──────┤
│98年5月19日 │基隆三軍總醫院  │骨科    │290元     │110元       │
├──────┼────────┼────┼─────┼──────┤
│98年6月9日  │基隆三軍總醫院  │骨科    │390元     │110元       │
├──────┼────────┼────┼─────┼──────┤
│98年5月25日 │臺北市立聯合醫院│骨科    │330元     │650元       │
├──────┼────────┼────┼─────┼──────┤
│98年6月8日  │臺北市立聯合醫院│骨科    │150元     │650元       │
├──────┼────────┼────┼─────┼──────┤
│98年7月27日 │臺北市立聯合醫院│骨科    │290元     │650元       │
├──────┼────────┼────┼─────┼──────┤
│98年8月28日 │臺北市立聯合醫院│復健科  │290元     │650元       │
│            │                │一般外科│330元     │            │
├──────┼────────┼────┼─────┼──────┤
│98年9月7日  │基隆市立醫院    │復健科  │150元     │100元       │
├──────┼────────┼────┼─────┼──────┤
│98年9月8日  │基隆市立醫院    │復健科  │50元      │100元       │
├──────┼────────┼────┼─────┼──────┤
│98年9月9日  │基隆市立醫院    │復健科  │50元      │100元       │
├──────┼────────┼────┼─────┼──────┤
│98年9月11日 │臺北市立聯合醫院│復健科  │0元       │650元       │
├──────┼────────┼────┼─────┼──────┤
│98年9月18日 │臺北市立聯合醫院│復健科  │310元     │650元       │
├──────┼────────┼────┼─────┼──────┤
│98年9月25日 │臺北市立聯合醫院│復健科  │0元       │650元       │
├──────┼────────┼────┼─────┼──────┤
│98年9月28日 │臺北市立聯合醫院│復健科  │0元       │650元       │
├──────┼────────┼────┼─────┼──────┤
│98年10月2日 │臺北市立聯合醫院│復健科  │0元       │650元       │
├──────┼────────┼────┼─────┼──────┤
│98年10月5日 │臺北市立聯合醫院│復健科  │0元       │650元       │
├──────┼────────┼────┼─────┼──────┤
│98年10月8日 │臺北市立聯合醫院│復健科  │0元       │650元       │
├──────┼────────┼────┼─────┼──────┤
│98年10月13日│臺北市立聯合醫院│復健科  │310元     │650元       │
├──────┼────────┼────┼─────┼──────┤
│98年10月14日│臺北市立聯合醫院│復健科  │0元       │650元       │
├──────┼────────┼────┼─────┼──────┤
│98年10月16日│臺北市立聯合醫院│復健科  │0元       │650元       │
├──────┼────────┼────┼─────┼──────┤
│98年10月21日│臺北市立聯合醫院│復健科  │0元       │650元       │
├──────┼────────┼────┼─────┼──────┤
│98年10月23日│臺北市立聯合醫院│復健科  │0元       │650元       │
├──────┼────────┼────┼─────┼──────┤
│98年10月27日│臺北市立聯合醫院│復健科  │0元       │650元       │
├──────┼────────┼────┼─────┼──────┤
│98年11月2日 │臺北市立聯合醫院│復健科  │0元       │650元       │
├──────┼────────┼────┼─────┼──────┤
│98年11月4日 │臺北市立聯合醫院│復健科  │0元       │650元       │
├──────┼────────┼────┼─────┼──────┤
│98年11月6日 │臺北市立聯合醫院│復健科  │0元       │650元       │
├──────┼────────┼────┼─────┼──────┤
│98年11月9日 │臺北市立聯合醫院│復健科  │0元       │650元       │
├──────┼────────┼────┼─────┼──────┤
│98年11月11日│臺北市立聯合醫院│復健科  │0元       │650元       │
├──────┼────────┼────┼─────┼──────┤
│98年11月13日│臺北市立聯合醫院│復健科  │330元     │650元       │
├──────┼────────┼────┼─────┼──────┤
│98年11月16日│臺北市立聯合醫院│復健科  │0元       │650元       │
├──────┼────────┼────┼─────┼──────┤
│98年11月17日│臺北市立聯合醫院│復健科  │0元       │650元       │
├──────┼────────┼────┼─────┼──────┤
│98年11月20日│臺北市立聯合醫院│復健科  │0元       │650元       │
├──────┼────────┼────┼─────┼──────┤
│98年11月23日│臺北市立聯合醫院│復健科  │0元       │650元       │
├──────┼────────┼────┼─────┼──────┤
│98年11月25日│臺北市立聯合醫院│復健科  │290元     │650元       │
├──────┼────────┼────┼─────┼──────┤
│98年11月27日│臺北市立聯合醫院│復健科  │0元       │650元       │
├──────┼────────┼────┼─────┼──────┤
│98年11月30日│臺北市立聯合醫院│復健科  │0元       │650元       │
├──────┼────────┼────┼─────┼──────┤
│98年12月2日 │臺北市立聯合醫院│復健科  │0元       │650元       │
├──────┼────────┼────┼─────┼──────┤
│98年12月7日 │臺北市立聯合醫院│復健科  │0元       │650元       │
├──────┼────────┼────┼─────┼──────┤
│98年12月9日 │臺北市立聯合醫院│復健科  │0元       │650元       │
├──────┼────────┼────┼─────┼──────┤
│98年12月11日│臺北市立聯合醫院│復健科  │0元       │650元       │
├──────┼────────┼────┼─────┼──────┤
│98年12月14日│臺北市立聯合醫院│復健科  │310元     │650元       │
├──────┼────────┼────┼─────┼──────┤
│98年12月16日│臺北市立聯合醫院│復健科  │0元       │650元       │
├──────┼────────┼────┼─────┼──────┤
│98年12月24日│臺北市立聯合醫院│復健科  │0元       │650元       │
├──────┼────────┼────┼─────┼──────┤
│98年12月25日│臺北市立聯合醫院│復健科  │0元       │650元       │
├──────┼────────┼────┼─────┼──────┤
│98年12月29日│臺北市立聯合醫院│復健科  │0元       │650元       │
├──────┼────────┼────┼─────┼──────┤
│98年12月31日│臺北市立聯合醫院│復健科  │0元       │650元       │
├──────┼────────┼────┼─────┼──────┤
│99年1月5日  │臺北市立聯合醫院│復健科  │450元     │650元       │
├──────┼────────┼────┼─────┼──────┤
│99年1月7日  │臺北市立聯合醫院│復健科  │0元       │650元       │
├──────┼────────┼────┼─────┼──────┤
│99年1月12日 │臺北市立聯合醫院│復健科  │0元       │650元       │
├──────┼────────┼────┼─────┼──────┤
│99年1月14日 │臺北市立聯合醫院│復健科  │0元       │650元       │
├──────┼────────┼────┼─────┼──────┤
│99年1月20日 │臺北市立聯合醫院│復健科  │0元       │650元       │
├──────┼────────┼────┼─────┼──────┤
│99年1月21日 │臺北市立聯合醫院│復健科  │330元     │650元       │
├──────┼────────┼────┼─────┼──────┤
│99年1月26日 │臺北市立聯合醫院│復健科  │0元       │650元       │
├──────┼────────┼────┼─────┼──────┤
│99年1月28日 │臺北市立聯合醫院│復健科  │0元       │650元       │
├──────┼────────┼────┼─────┼──────┤
│99年2月11日 │臺北市立聯合醫院│復健科  │0元       │650元       │
├──────┼────────┼────┼─────┼──────┤
│99年2月12日 │臺北市立聯合醫院│復健科  │0元       │650元       │
├──────┼────────┼────┼─────┼──────┤
│99年5月4日  │基隆三軍總醫院  │骨科    │500元     │110元       │
├──────┴────────┴────┼─────┼──────┤
│合計                                    │5,910元   │單程33,350元│
│                                        │          │往返66,700元│
└────────────────────┴─────┴──────┘